臺灣板橋地方法院刑事判決　　　　　　　　　　　　九十一年度訴字第一五號
　　公　訴　人　臺灣板橋地方法院檢察署檢察官
　　被　　　告　甲○○
右列被告因違反毒品危害防制條例案件，經檢察官提起公訴（九十年度毒偵緝字第七
七○號），本院判決如左：
    主  文
甲○○連續施用第一級毒品，累犯，處有期徒刑柒月。扣案針筒肆支均沒收。
    事  實
一、甲○○曾因違反麻醉藥品管理條例案件，於民國八十七年二月二十三日，經本院
    以八十六年度訴字第三二四號判處有期徒刑六月，如易科罰金，以三百元折算一
    日，於八十七年七月七日確定，嗣於八十七年八月二十八日易科罰金執行完畢。
    其前因施用第二級毒品安非他命案件，經臺灣板橋地方法院檢察署檢察官聲請本
    院以八十七年度毒聲字第一六九八號裁定送觀察、勒戒後，認無繼續施用毒品之
    傾向，而經該署檢察官於八十七年九月二十一日以八十七年度偵字第一九○四四
    號為不起訴處分確定。又因施用第二級毒品安非他命案件，經臺灣板橋地方法院
    檢察署檢察官聲請本院以八十七年度毒聲字第三一六四號裁定送觀察、勒戒，經
    送臺灣臺北看守所附設勒戒處所觀察、勒戒後，認有繼續施用毒品傾向，復依該
    署檢察官聲請本院以八十七年度毒聲字第三六七○號裁定令入戒治處所施以強制
    戒治一年，嗣經本院於八十八年五月二十八日，以八十八年度毒聲字第三二一二
    號裁定停止戒治，所餘戒治期間付保護管束，後因於保護管束期間連續施用第二
    級毒品安非他命多次，而經本院以八十八年度毒聲字第五四二九號裁定撤銷停止
    戒治令入戒治處所施以強制戒治，末於八十九年八月十六日強制戒治期滿。其前
    開施用第二級毒品安非他命犯行，並經本院三重簡易庭於九十年一月十八日，以
    八十九年度重簡字第四一三號判處有期徒刑六月，如易科罰金，以三百元折算一
    日，並於同年三月十九日確定。惟其仍不知悔改，明知海洛因業經於八十七年五
    月二十日公布之毒品危害防制條例列為第一級毒品，不得持有或施用，復自八十
    九年九月某日起，迄九十年十月三十一日，在其位於臺北縣蘆洲市○○路五六○
    號三樓之住處，其上開住處附近之公園及臺北縣蘆洲市友人住處（此部分起訴書
    漏載），以將海洛因置於針筒內注射之方式，連續施用第一級毒品海洛因多次。
    嗣分別於九十年九月二十三日凌晨零時三十分許，在臺北縣三重市○○○路三號
    前，經警臨檢查獲，並扣得其所有供施用第一級毒品海洛因所用之針筒四支，後
    因移送於臺灣板橋地方法院檢察署侯訊時脫逃（脫逃部分，業經本院於九十一年
    三月十二日，以本院九十一年度簡字第七六號判處有期徒刑六月，如易科罰金，
    以三百元折算一日，並於九十一年四月八日確定），經該署發佈通緝，而於九十
    年十月三十一日二十一時五十分許，在前開其位於臺北縣蘆洲市○○路五六○號
    三樓之住處，經警緝獲，再查知上情。
二、案經臺北縣政府警察局三重分局報告臺灣板橋地方法院檢察署檢察官偵查起訴。
    理  由
一、右揭犯罪事實，業經被告甲○○於警訊及本院審理時供認不諱（詳臺灣板橋地方
    法院檢察署九十年度毒偵字第三七三○號偵查卷宗第四頁反面、本院九十一年六
    月十一日審判筆錄）。且被告於九十年九月二十三日凌晨一時十五分許為警查獲
    所採取之尿液檢體，經送昭信科技顧問股份有限公司以酵素免疫分析法篩檢、氣
    相層析質譜儀法確認，呈嗎啡陽性反應，有昭信科技顧問股份有限公司濫用藥物
    陽性檢體檢驗報告乙紙附卷足憑（附於臺灣板橋地方法院檢察署九十年度毒偵緝
    字第七七○號偵查卷宗第十六頁），此外，並有被告自承供施用第一級毒品海洛
    因所用之針筒四支扣案足資佐證（詳本院九十一年六月十一日審判筆錄），是被
    告上開不利於己之自白，核與事實相符，應堪採信。至被告雖曾因施用第二級毒
    品安非他命案件，經本院三重簡易庭於九十年一月十八日，以八十九年度重簡字
    第四一三號判處有期徒刑六月，如易科罰金，以三百元折算一日，並於同年三月
    十九日確定，有本院三重簡易庭八十九年度重簡字第四一三號刑事簡易判決及臺
    灣高等法院檢察署刑案紀錄簡覆表各乙紙在卷可稽（附於本院卷內），然本件被
    告係施用第一級毒品海洛因，與該案被告係施用第二級毒品安非他命，施用之毒
    品種類不同，從而，被告自八十九年九月某日起迄九十年十月三十一日止，施用
    第一級毒品海洛因之犯行，自非該案既判力所及，此部分本院自得為實體判決，
    附此敘明。
二、次者，被告前因施用第二級毒品安非他命案件，經臺灣板橋地方法院檢察署檢察
    官聲請本院以八十七年度毒聲字第一六九八號裁定送觀察、勒戒後，認無繼續施
    用毒品之傾向，而經該署檢察官於八十七年九月二十一日以八十七年度偵字第一
    九○四四號為不起訴處分確定。又因施用第二級毒品安非他命案件，經臺灣板橋
    地方法院檢察署檢察官聲請本院以八十七年度毒聲字第三一六四號裁定送觀察、
    勒戒，經送臺灣臺北看守所附設勒戒處所觀察、勒戒後，認有繼續施用毒品傾向
    ，復依該署檢察官聲請本院以八十七年度毒聲字第三六七○號裁定令入戒治處所
    施以強制戒治一年，嗣經本院於八十八年五月二十八日，以八十八年度毒聲字第
    三二一二號裁定停止戒治，所餘戒治期間付保護管束，後因於保護管束期間連續
    施用第二級毒品安非他命多次，而經本院以八十八年度毒聲字第五四二九號裁定
    撤銷停止戒治令入戒治處所施以強制戒治，末於八十九年八月十六日強制戒治期
    滿。其前開施用第二級毒品安非他命犯行，並經本院三重簡易庭於九十年一月十
    八日，以八十九年度重簡字第四一三號判處有期徒刑六月，如易科罰金，以三百
    元折算一日，並於同年三月十九日確定等情，亦有臺灣板橋地方法院檢察署八十
    七年度偵字第一九○四四號不起訴處分書、八十九年度毒偵緝字第八六號、八七
    號聲請簡易判決處刑書（附於前開九十年度毒偵緝字第七七○號偵查卷宗第十二
    頁至第十四頁）、本院三重簡易庭八十九年度重簡字第四一三號刑事簡易判決、
    臺灣高等法院檢察署刑案紀錄簡覆表及臺灣高等法院檢察署全國施用毒品案件紀
    錄表各乙紙在卷可稽（附於本院卷內），其於五年內又犯本件施用第一級毒品之
    犯行，應堪認定。綜上，本件事證明確，應依法論科。
三、按毒品危害防制條例業於八十六年十月三十日經立法院三讀通過，嗣於八十七年
    五月二十日經總統公布，於八十七年五月二十二日零時起生效施行，海洛因依該
    條例第二條第二項第一款之規定，屬於第一級毒品，復依該條例第十條規定，施
    用第一級毒品者，處六月以上，五年以下有期徒刑；施用第二級毒品者，處三年
    以下有期徒刑，但第一次施用毒品者，檢察官應先將被告送勒戒處所觀察、勒戒
    ；經觀察、勒戒後無繼續施用毒品之傾向者，應由檢察官為不起訴之處分，有繼
    續施用毒品之傾向者，由檢察官聲請法院裁定令入戒治處所施以強制戒治，其期
    間為一年；依前項規定為不起訴之處分後，五年內再犯第十條之罪，經觀察、勒
    戒後，認有繼續施用毒品之傾向或三犯以上者，不適用前項之規定，毒品危害防
    制條例第二十條第一項、第二項、第三項分別定有明文。被告前因施用第二級毒
    品安非他命案件，經送觀察、勒戒後，認無繼續施用毒品之傾向，而由臺灣板橋
    地方法院檢察署檢察官為不起訴處分確定，復因施用第二級毒品安非他命案件，
    經臺灣板橋地方法院檢察署檢察官聲請本院裁定送觀察、勒戒，經送臺灣臺北看
    守所附設勒戒處所觀察、勒戒後，認有繼續施用毒品傾向，復依該署檢察官聲請
    本院裁定將其送戒治處所施以強制戒治一年，嗣經裁定停止戒治，所餘戒治期間
    付保護管束，後因於保護管束期間連續施用第二級毒品安非他命多次，復經本院
    裁定撤銷停止戒治令入戒治處所施以強制戒治，其該次施用第二級毒品安非他命
    犯行，並經本院判處有期徒刑六月確定，已如前述，其於五年內又犯本件施用第
    一級毒品海洛因之犯行，揆諸前開規定，核被告施用海洛因之犯行，係犯同條例
    第十條第一項之施用第一級毒品罪，其施用第一級毒品海洛因前後持有第一級毒
    品海洛因之低度行為，為施用之高度行為所吸收，不另論罪。再其先後多次施用
    第一級毒品海洛因之犯行，時間緊接，犯罪構成要件相同，顯係基於概括犯意反
    覆為之，為連續犯，應依刑法第五十六條之規定論以一罪並加重其刑。至公訴人
    雖僅敘及被告於九十年九月二十二日十二時許，在其上開住處施用第一級毒品海
    洛因之犯行，惟此部分與被告自八十九年九月某日起，迄九十年十月三十一日止
    如事實欄所載未據起訴部分，有連續犯之裁判上一罪關係，茲如前述，為起訴效
    力所及，本院對此自應併予審理。又被告曾因違反麻醉藥品管理條例案件，於八
    十七年二月二十三日，經本院以八十六年度訴字第三二四號判處有期徒刑六月，
    如易科罰金，以三百元折算一日，於八十七年七月七日確定，嗣於八十七年八月
    二十八日易科罰金執行完畢，有上開臺灣高等法院檢察署刑案紀錄簡覆表乙紙附
    卷可參，其於受有期徒刑之執行完畢後，五年內又犯有期徒刑以上之本罪，為累
    犯，應依刑法第四十七條之規定加重其刑，並遞加之。爰審酌被告施用毒品戕害
    身心、害人害己及被告前因施用毒品，經法院送觀察、勒戒及強制戒治後，猶不
    思戒絕革除惡習，仍又犯本件施用毒品犯行；惟被告犯罪後坦承犯行之犯後態度
    併其犯罪之動機、目的、手段、品行、生活狀況、智識程度、犯罪所生之損害等
    一切情狀，量處如主文所示之刑。至扣案之針筒四支，係被告所有供施用第一級
    毒品海洛因所用之物，業如前述，併依刑法第三十八條第一項第二款之規定宣告
    沒收之。
據上論斷，應依刑事訴訟法第二百九十九條第一項前段，毒品危害防制條例第十條第
一項，刑法第十一條前段、第五十六條、第四十七條、第三十八條第一項第二款，判
決如主文。
本案經檢察官伍逸康到庭執行職務。
中      華      民      國      九十一      年    六    月    二十五    日
              臺灣板橋地方法院刑事第四庭
                                          法  官  游  秀  雯
右正本證明與原本無異。
如不服本判決，應於判決送達後十日內，向本院提出上訴狀。
                                          書記官  張  玉  如
中      華      民      國      九十一      年    六    月    二十七    日
附錄本案論罪科刑法條
毒品危害防制條例第十條
施用第一級毒品者，處六月以上五年以下有期徒刑。
施用第二級毒品者，處三年以下有期徒刑。
